臺灣板橋地方法院刑事判決　　　　　　　94年度訴字第1442號
公　訴　人　臺灣板橋地方法院檢察署檢察官
被　　　告　甲○○
上列被告因違反毒品危害防制條例案件，經檢察官提起公訴（九
十四年度核退毒偵字第一二二七號），被告於本院準備程序中就
被訴事實為有罪之陳述，經本院合議庭裁定由受命法官獨任進行
簡式審判程序，並判決如下：
    主  文
甲○○施用第一級毒品，處有期徒刑陸月，如易科罰金，以佰
元折算壹日。
    事  實
一、甲○○前曾因施用毒品案件，經本院以九十三年度毒聲字第
    一三一一號裁定送觀察、勒戒後，因認無繼續施用毒品之傾
    向，於民國九十三年九月八日出所，並由臺灣板橋地方法院
    檢察署檢察官於九十三年九月十四日以九十三年度毒偵字第
    三五四０號為不起訴處分確定。詎猶不知悔改，明知海洛因
    、安非他命分別為毒品危害防制條例第二條第二項第一款、
    第二款所明定之第一級、第二級毒品，不得持有及施用，竟
    基於施用第一級毒品海洛因及第二級毒品安非他命之犯意，
    於前案觀察、勒戒執行完畢釋放後5 年內，於九十四年四月
    二十五日為警查獲前幾日之某時許，在臺北縣五股鄉○○路
    六八巷六號一樓其友人住處，以混合第一級毒品海洛因與第
    二級毒品安非他命一起置入注射針筒內注射之方式，同時施
    用第一級毒品海洛因及第二級毒品安非他命一次。嗣於九十
    四年四月二十五日三時五十分許，在上址為警查獲，並扣得
    注射針筒二支及吸食器一組，且因將查獲後所採集之甲○○
    尿液送交臺灣檢驗科技股份有限公司鑑驗，因均呈安非他命
    類及鴉片類 (或嗎啡）陽性反應，而悉上情。
二、案經臺北縣政府警察局新莊分局報請臺灣板橋地方法院檢察
    署檢察官偵查起訴，嗣經本院裁定進行簡式審判程序。
    理  由
一、上開事實，業據被告甲○○於本院準備程序及審理時均坦承
    不諱（見本院卷第一五、二０頁），且被告為警查獲時所採
    集之尿液，經送交臺灣檢驗科技股份有限公司以EIA 酵素免
    疫分析法初步檢驗及GC/MS 氣相層析/ 質譜儀法確認檢驗結
    果，均確呈安非他命類及鴉片類（或嗎啡）陽性反應乙節，
    亦有臺灣檢驗科技股份有限公司九十四年五月十一日出具之
    濫用藥物尿液檢驗報告一紙附卷可稽（見九十四年度核退毒
    偵字第一二二七號偵查卷第三頁），足徵被告上開出於任意
    性之自白，核與事實相符，堪以採信。又被告前曾因施用毒
    品案件，經本院以九十三年度毒聲字第一三一一號裁定送觀
    察、勒戒後，因認無繼續施用毒品之傾向，於九十三年九月
    八日出所，並由臺灣板橋地方法院檢察署檢察官於九十三年
    九月十四日以九十三年度毒偵字第三五四０號為不起訴處分
    確定等節，亦有臺灣高等法院被告全國前案紀錄表、臺灣板
    橋地方法院檢察署檢察官九十三年度毒偵字第三五四０號不
    起訴處分書電腦列印本等資料附卷可考，被告於經觀察、勒
    戒執行完畢釋放後，5 年內再犯本件施用毒品犯行，事證明
    確，被告犯行堪以認定，應依法論科。
二、查海洛因、安非他命係毒品危害防制條例第二條第二項第一
    款、第二款所明定之第一級、第二級毒品，不得持有及施用
    。核被告所為，係犯毒品危害防制條例第十條第一項之施用
    第一級毒品罪及同條第二項之施用第二級毒品罪。被告施用
    第一級毒品海洛因、第二級毒品安非他命前、後，持有第一
    級毒品海洛因、第二級毒品安非他命之低度行為，均應為其
    施用之高度行為所吸收，皆不另論罪。又被告既係將上開二
    種毒品摻在一起後置入注射針筒內以注射方式同時施用，顯
    係以一施用行為同時觸犯上開二罪名，為想像競合犯（此部
    分公訴意旨認係屬數罪併罰情形，容有未洽，併此指明），
    依刑法第五十五條前段規定，應從較重之施用第一級毒品罪
    處斷。爰審酌被告曾因施用毒品而觸法，經觀察、勒戒後獲
    不起訴之寬典，應知所惕勵，對於施用毒品之害及其違法性
    ，當有明確而強烈之認識，詎仍因自制力薄弱而再犯本案，
    自應予以非難，兼衡被告所施用者係足以導致精神障礙、性
    格異常，甚至造成生命危險之毒品，非但戕害一己之身體健
    康，更進而害及社會秩序，惟衡量被告犯後已坦承犯行，態
    度尚稱良好，輔以其犯罪之次數、動機、目的、智識程度、
    生活狀況等一切情狀，量處如主文所示之刑，並諭知易科罰
    金之折算標準，以資懲儆。扣案之注射針筒二支及吸食器一
    組，均係被告友人「阿文」所有之物，且未供本件犯罪之用
    ，業經被告供明在卷（見本院卷第二０頁），爰均不為沒收
    之諭知，附此敘明。
據上論斷，應依刑事訴訟法第二百九十九條第一項前段、第二百
七十三條之一第一項，毒品危害防制條例第十條第一項、第二項
，刑法第十一條前段、第五十五條前段、第四十一條第一項前段
，罰金罰鍰提高標準條例第二條，判決如主文。
本案經檢察官程秀蘭到庭執行職務。
中　　華　　民　　國　　94　　年　　8 　　月　　24　　日
                　    　刑事第十庭　法　官  黃若美
上列正本證明與原本無異。
如不服本判決，應於判決送達後10日內向本院提出上訴狀 (應附
繕本)， 上訴於臺灣高等法院。
                                    書記官  曹秋冬
中　　華　　民　　國　　94　　年　　8 　　月　　24　　日
附錄本案論罪科刑法條全文：
毒品危害防制條例第10條
施用第一級毒品者，處6月以上5年以下有期徒刑。
施用第二級毒品者，處3年以下有期徒刑。
